臺灣高雄地方法院刑事判決　　　　　　　　　　　　　九十四年度簡上字第四九號
　　上　訴　人　臺灣高雄地方法院檢察署檢察官
　　被　　　告　乙○○　男　四.
右列上訴人因毒品危害防制條例案件，不服本院高雄簡易庭中華民國九十三年十一月
十九日九十三年度簡字第五六０二號簡易判決（起訴案號：九十三年度毒偵字第五二
一一號），提起上訴並移送併案審理（九十四年度毒偵字第二二七號），本院管轄之
合議庭自為第一審判決如左：
    主  文
原判決撤銷。
乙○○連續施用第一級毒品，處有期徒刑柒月。
    事  實
一、乙○○前因施用毒品案件，經本院以八十九年度毒聲字第八八五○號裁定送觀察
    、勒戒後，認有繼續施用毒品之傾向，由本院以九十年度毒聲字第二八八三號裁
    定令入戒治處所施以強制戒治，並經本院以九十年度毒聲字第五八三四號裁定停
    止戒治，所餘戒治期間付保護管束，而於民國九十一年五月十日保護管束期滿未
    經撤銷，而視為強制戒治執行完畢，而由臺灣高雄地方法院檢察署檢察官以九十
    一年度戒毒偵字第四七七號不起訴處分確定。復於九十二年十月間，再因施用毒
    品案件，經本院於九十三年二月二十三日，以九十三年度簡字第七六七號判處有
    期徒刑六月，並於同年九月二十五日入監執行。
二、詎乙○○仍不知悔改，竟於前揭強制戒治執行完畢後五年內，復基於施用第一級
    毒品海洛因之概括犯意，於九十三年六月十七日某時許、同年九月二十四日某時
    許，分別在高雄市小港區某加油站廁所內及高雄市小港區港順公園內，以將海洛
    因摻入蒸餾水中用針筒注射之方式，連續施用第一級毒品海洛因共二次，嗣為警
    分別於九十三年六月十七日上午九時許、同年九月二十四日下午四時許，在前揭
    高雄市小港區某加油站廁所內及高雄市○○區○○路與平和路口查獲，經採集尿
    液送驗後，始悉上情。
三、案經高雄市政府警察局苓雅分局報告臺灣高雄地方法院檢察署檢察官聲請簡易判
    決處刑，及高雄市政府警察局小港分局報告該署檢察官移送併案審理。
    理  由
一、訊據被告乙○○對於右揭犯罪事實坦承不諱，本院復審酌：
    (一)查被告前因施用毒品案件，經本院以八十九年度毒聲字第八八五○號裁定送觀
      察、勒戒後，認有繼續施用毒品之傾向，由本院以九十年度毒聲字第二八八三
      號裁定令入戒治處所施以強制戒治，並經本院以九十年度毒聲字第五八三四號
      裁定停止戒治，所餘戒治期間付保護管束，而於民國九十一年五月十日保護管
      束期滿未經撤銷，而視為強制戒治執行完畢，而由臺灣高雄地方法院檢察署檢
      察官以九十一年度戒毒偵字第四七七號不起訴處分確定之事實，有本院被告院
      內索引卡紀錄表、臺灣高等法院被告全國前案紀錄表、臺灣高雄地方法院檢察
      署刑案資料查註紀錄表各乙份在卷可按。是被告於涉本案之前，業曾犯施用毒
      品，並於觀察勒戒、強制戒治期滿後，再經檢察官不起訴處分確定甚明。
    (二)次查，經警將被告於九十三年六月十七日、同年九月二十四日遭查獲時所採集
      之尿液送驗結果，均係呈嗎啡陽性反應，此有臺灣檢驗科技股份有限公司九十
      三年七月二十三日濫用藥物尿液檢驗報告暨列管毒品人口尿液檢體採集送驗紀
      錄表、高雄市立凱旋醫院九十三年十月十一日編號00000000號濫用藥
      物尿液檢驗報告、尿液代碼與姓名對照表各一紙在卷可稽。又查：
     (1)海洛因施用入人體後水解還原成嗎啡，再循嗎啡之代謝方式排出體外，業據
       行政院衛生署藥物食品檢驗局七十三藥檢壹字第○三○二二一號函說明綦詳
       ，且依醫學臨床實驗及根據英國藥學會出版Isolation and Indentification
       of Drugs乙書第二九三頁載明：海洛因經注射入人體後，在體內迅速水解成
       6Monoacety Imorphine，再緩緩繼續水解成嗎啡，然後再循嗎啡之代謝方式
       排出，同書第四三一至四三二頁並載有：嗎啡經注射入人體後，約百分之五
       十以上於八小時內自尿中排出，至二十四小時排出約百分之九十，但四十八
       小時後仍有微量可檢出等語。
     (2)再者，前揭醫院尿液檢驗報告均載明係以ＧＣ／ＭＳ（即氣相層析質譜儀分
       析法）方法檢驗，而該方法之原理係檢品經氣化後，通過層析管分離純化，
       再將純化後之成分循序送入質譜儀做個別鑑定。因質譜儀所測定之圖譜，在
       化學上被公認具有指紋特性，故可據以完全判定該檢品係為何種化合物。職
       是，台北榮民總醫院即認為「若以氣相層析質譜儀（ＧＣ／ＭＳ）作藥物及
       其代謝產物之定性及定量分析，幾乎不會有偽陽性反應產生」，此經該院八
       十三年四月七日以八三北總內字第三○五九號函示明確。
     (3)準此而論，被告之尿液經以氣相層析質譜儀分析法檢驗，既係呈嗎啡陽性反
       應，顯見被告應有在前揭犯罪時間施用第一級毒品海洛因之行為甚明。
    (三)綜上所述，被告前曾犯施用毒品，於觀察勒戒、強制戒治執行完畢釋放後及經
      檢察官不起訴處分後之五年內，再犯本件施用第一級毒品海洛因，事證應屬明
      確，其犯行應堪認定。
二、查海洛因屬毒品危害防制條例第二條第二項第一款所規定之第一級毒品，核被告
    所為，係犯毒品危害防制條例第十條第一項施用第一級毒品罪。被告持有第一級
    毒品，復進而施用，其持有毒品之低度行為，應為施用第一級毒品之高度行為所
    吸收，不另論罪。被告先後二次施用第一級毒品之犯行，時間緊接，所犯構成要
    件相同，顯係基於概括犯意為之，為連續犯，依刑法第五十六條規定，以一罪論
    ，並加重其刑。又檢察官雖未就被告於九十三年九月二十四日某時施用第一級海
    洛因犯行（即移送併案審理部分）起訴，惟此部分犯行既與前開論罪部分有連續
    犯之裁判上一罪關係，依審判不可分原則，本院自應併予審究，附此敘明
三、原審以被告罪證明確，因予論罪科刑，固非無見；惟查原審未及就被告於九十三
    年九月二十四日某時，在高雄市小港區港順公園內，施用第一級毒品海洛因一次
    之行為併予審酌，尚有未洽。檢察官執此以為上訴意旨，指摘原判決不當，為有
    理由，自應由本院撤銷改判。爰審酌被告前已因施用毒品，而經觀察、勒戒、強
    制戒治後，仍未戒絕毒癮，再犯相同之罪，顯見其無戒毒悔改之意，有入監再矯
    治必要，惟念其施用毒品乃自戕一己之身體健康，尚未害及他人，且其犯後坦承
    犯行，態度良好等一切情狀，量處如主文第二項所示之刑，以資懲儆。
四、按檢察官依通常程序起訴，經被告自白犯罪，法院認宜以簡易判決處刑者，得不
    經通常審判程序，逕以簡易決處刑；又檢察官聲請以簡易判決處刑之案件，經法
    院認為有第四百五十一條之一第四項但書之情形者，應適用通常訴訟程序審判之
    ，刑事訴訟法第四百四十九條第二項、第四百五十二條定有明文；且對於簡易判
    決之上訴，準用刑訴法第三編第一章及第二章之規定，管轄第二審之地方法院合
    議庭受理簡易判決上訴案件，應依通常程序審理。其認案件有刑訴法第四百五十
    二條之情形者，應撤銷原判決，逕依通常程序為第一審判決，法院辦理刑事訴訟
    簡易程序案件應行注意事項第十四項亦有規定。查本案被告因施用第一級毒品經
    本院判處有期徒刑七月，致被告所犯之罪不合刑事訴訟法第四百四十九條所定得
    以簡易判決處刑之案件，而有刑事訴訟法第四百五十一條之一第四項但書第一款
    之情形，依前揭法律規定，原審乃屬誤用簡易處刑程序，應由本院合議庭逕依通
    常程序審理後，而為第一審之判決，檢察官或被告如不服本判決，仍得於法定上
    訴期間內，向管轄之第二審法院提起上訴，附此敘明。
據上論斷，應依刑事訴訟法第四百五十五條之一第一項、第三項、第四百五十二條、
第四百五十一條之一第四項第一款、第三百六十九條第一項前段、第三百六十四條、
第二百九十九條第一項前段，毒品危害防制條例第十條第一項，刑法第十一條前段、
第五十六條，判決如主文。
本案經檢察官甲○○到庭執行職務。
中　　　華　　　民　　　國　　  九十四　　年　　　二　　月　　 十八 　　日
                              臺灣高雄地方法院刑事第五庭
                                  審判長法  官  李政庭
                                        法  官  施添寶
                                        法  官  郭瓊徽
右正本證明與原本無異。
如不服本判決，應於收受送達後十日內向本院提出上訴書狀。
　　　　　　　　　　　　　　　　　　　　書記官  陳瓊芳
中　　　華　　　民　　　國　　九十四　　年　　　二　　　月　　 十八 　　日
附錄本判決之論罪法條：
毒品危害防制條例第十條
施用第一級毒品者，處六月以上五年以下有期徒刑。
施用第二級毒品者，處三年以下有期徒刑。
